【裁判字號】    98,台上,240
【裁判日期】    980115
【裁判案由】    違反著作權法
【裁判全文】
最高法院刑事判決              九十八年度台上字第二四０號
上  訴  人  甲○○
選任辯護人  朱文財律師
上列上訴人因違反著作權法案件，不服台灣高等法院台中分院中
華民國九十七年十月三十日第二審判決（九十七年度上易字第一
０九四號，起訴案號：台灣台中地方法院檢察署九十六年度偵字
第二二二０號），提起上訴，本院判決如下：
    主  文
上訴駁回。
    理  由
按刑事訴訟法第三百七十七條規定：上訴於第三審法院，非以判
決違背法令為理由不得為之；是提起第三審上訴，應以原判決違
背法令為理由，係屬法定要件；如果上訴理由書狀並未依據卷內
訴訟資料具體指摘原判決不適用何種法則或如何適用不當，或所
指摘原判決違法情事顯與法律規定得為第三審上訴理由之違法情
形不相適合時，均應認其上訴為違背法律上之程式，予以駁回。
本件原判決撤銷第一審關於上訴人甲○○部分之科刑判決，改判
論處上訴人意圖銷售而以重製於光碟之方法侵害他人之著作財產
權罪刑（處有期徒刑一年，減為有期徒刑六月，如易科罰金，以
新台幣一千元折算一日）；已詳敘其認定所憑之證據及認定之理
由；自形式上觀察，原判決並無違背法令之情形。上訴人關於違
反著作權法部分之上訴意旨略稱：原判決認定上訴人係犯著作權
法第九十一條第三項之意圖銷售而以重製於光碟之方法侵害他人
之著作財產權罪，但於理由內並未說明經由何項調查及有何證據
，堪認查扣之光碟係上訴人以扣案之燒錄機所重製，其理由欠備
，已有未合。又原判決於理由內以上訴人之自白與事實相符，而
認上訴人此部分犯行堪以認定，但告訴人日商新力電腦娛樂股份
有限公司代理人邱永豪於原審準備程序陳稱扣案之光碟大部分係
壓製的，小部分係燒錄的，須經勘驗始能區分等語，原審並未調
查扣案之光碟何部分係上訴人以燒錄機燒錄，遽認上訴人之自白
與事實相符，有證據調查未盡及判決理由不備之違法等語。惟查
：原判決於理由內以上訴人之自白，核與證人吳宗協（經第一審
判刑確定）、陳昶宏之證述、告訴代理人邱永豪等人之指訴相符
，並有現場查獲照片、如原判決附表二至五所示之盜版光碟、燒
錄機等扣案可稽，說明上訴人有意圖銷售而以重製於光碟之方法
侵害他人之著作財產權犯行之認定理由；經核俱與卷內資料相符
，原判決並無證據調查未盡及判決理由不備之違法。又依卷內資
料，上訴人於原審審理中已坦承其壓製很多光碟片，扣案之燒錄
機二十二台，有十台堪以使用，其有用之燒錄扣案之光碟等語，
核與告訴代理人邱永豪指陳扣案之盜版光碟大部分係壓製的，小
部分係燒錄機燒錄等語相符，原判決因認上訴人之自白與事實相
符而予採信，於法並無不合。至扣案之盜版光碟何部分係以壓製
方式重製，何部分係上訴人以燒錄機燒錄方式重製，此為與犯罪
構成要件無關之枝節，不影響上訴人有上開犯行之認定，原審未
為無益之調查，難指違法。上訴意旨或係就原審採證認事之適法
職權行使及原判決已說明之事項，或係就與犯罪構成要件無關之
細節，單純為事實上之爭執，均非適法之上訴理由。綜上，應認
上訴人關於違反著作權法部分之上訴違背法律上之程式，予以駁
回。又本件得上訴之違反著作權法部分，其上訴為不合法，本院
由程序上予以駁回，原判決認與違反著作權法部分有想像競合犯
裁判上一罪關係之違反商標法第八十二條部分，屬刑事訴訟法第
三百七十六條第一款之案件，不得上訴於第三審法院，自無從適
用審判不可分原則，併為實體上審判；此部分之上訴不合法，併
予駁回。
據上論結，應依刑事訴訟法第三百九十五條前段，判決如主文。
中    華    民    國  九十八  年    一    月   十五   日
                      最高法院刑事第八庭
                          審判長法官  林  永  茂
                                法官  吳  昆  仁
                                法官  蘇  振  堂
                                法官  蕭  仰  歸
                                法官  林  立  華
      本件正本證明與原本無異
                                      書  記  官
中    華    民    國  九十八  年    一    月  二十一  日
                                                     Ｍ


司法院資訊處製作；財團法人民間司法改革基金會備份。
